臺灣臺中地方法院臺中簡易庭民事判決  
                                   110年度中簡字第1925號
原      告  國泰世華商業銀行股份有限公司

法定代理人  郭明鑑  
訴訟代理人  蔡弘濱  
被      告  張孟僑  
上列當事人間請求給付簽帳卡消費款事件，本院於民國110年8月
17日言詞辯論終結，判決如下：
    主      文
被告應給付原告新臺幣壹拾萬陸仟參佰玖拾陸元，及其中新臺幣
壹拾萬壹仟柒佰玖拾參元自民國一一○年四月二十八日起至清償
日止，按週年利率百分之十點七五計算之利息。
訴訟費用新臺幣壹仟壹佰壹拾元由被告負擔。
本判決得假執行。
    事實及理由
一、原告主張：被告於民國102 年8 月23日、107 年4 月19日向
    原告申請卡號0000000000000000、0000000000000000信用卡
　　使用，約定被告得持信用卡至各特約商店記帳消費，但應於
    當期繳款截止日前向原告全部清償，或以循環信用方式繳付
    最低應繳金額，如逾期繳款，除喪失期限利益外，並應給付
    按所屬分級循環信用利率（最高週年利率15％）計算利息。
    被告截至110 年4 月27日止，尚積欠原告帳款新臺幣（下同
    ）10萬6396元（其中本金為10萬1793元）未清償，爰依信用
    卡契約之法律關係提起本件訴訟，並聲明：如主文第1項所
    示。
二、被告則以：被告已依消費者債務清理條例151條第1項聲請調
    解（案號：110年度司消債調字第455號），若日後調解成立
    ，則伊會依調解成立內容盡力償還債務，為避免司法資源浪
    費，依民事訴訟法第189條第1項規定，請求原告在調解期間
    同意停止本件訴訟等語置辯，答辨聲明：駁回原告之訴。
三、原告主張之事實，業據提出信用卡消費帳款債權明細報表、
    信用卡申請書、約定條款等件為證，且為被告所不爭執，堪
    認為真正。被告抗辯已聲請債務清理之調解云云，惟按「法
    院裁定開始更生程序後，對於債務人不得開始或繼續訴訟及
    強制執行程序。但有擔保或有優先權之債權，不在此限。」
    ，消費者債務清理條例第48條第2項定有明文。亦即法院裁
    定開始更生程序後，債權人即不得對債務人開始或繼續訴訟
    程序，在法院尚未裁定開始更生程序前，債權人對債務人之
    訴訟，並不受限。被告聲請債務清理之調解，既未經法院裁
    定開始更生程序，原告自得起訴請求被告清償債務，被告所
    辯自不可採。從而，原告依信用卡契約之法律關係，請求被
    告給付如主文第1 項所示之本金、利息，為有理由，應予准
    許。並依民事訴訟法第78條、第87條第1 項規定，確定本件
    訴訟費用1110元（即第1 審裁判費）由被告負擔。
四、本件係就民事訴訟法第427條第1項訴訟適用簡易程序為被告
    敗訴之判決，爰依民事訴訟法第389條第1項第3 款規定，依
    職權宣告假執行。
五、據上論結，本件原告之訴為有理由，依民事訴訟法第436 條
    第2項、第78條、第87條第1 項、第389條第1項第3款，判決
    如主文。
中    華    民    國   110    年     9     月    9    日
                  臺灣臺中地方法院臺中簡易庭
                                  法  官  熊祥雲
以上正本係照原本作成。
如不服本判決，應於送達後20日內，向本院提出上訴狀並表明上
訴理由，如於本判決宣示後送達前提起上訴者，應於判決送達後
20日內補提上訴理由書（須附繕本），如委任律師提起上訴者，
應一併繳納上訴審裁判費。
中    華    民    國   110    年     9     月    9    日
                                  書記官  王麗麗